【裁判字號】    95,親,80
【裁判日期】    950718
【裁判案由】    否認婚生子女
【裁判全文】
臺灣桃園地方法院民事判決                95年度親字第80號
原        告  丙○○
訴 訟代理 人  丁○○
被        告  甲○○    即被.
兼法定代理人  乙○○
上列當事人間請求否認婚生子女事件，於中華民國95年7 月4 日
言詞辯論終結，本院判決如下：
    主      文
確認被告甲○○（民國七十七年五月十八日生，如附件照片所示
之女）非被告乙○○自原告丙○○受胎所生之女。
訴訟費用由乙○○負擔三分之二；餘由原告負擔。
    事實與理由
一、原告起訴主張：原告與被告乙○○於民國67年間結婚，被告
    乙○○於70年間即離家未與原告同住，原告與被告乙○○並
    於88年12月15日離婚。於94年9 月間因被告乙○○對被告甲○○提起確認親子關係存在之訴，原告始知被告乙○○於77
    年5 月18日生下一女即被告甲○○，被告甲○○雖受婚生推
    定，但被告甲○○並非自原告受胎所生，為此求為判決如主
    文所示。
二、被告乙○○、甲○○均聲明同意原告之請求，並陳述對於原
    告之主張及親子鑑定報告均無意見。。
三、得心證之理由：
  (一)按「從子女出生日回溯第181日起至第302日止，為受胎期
      間」、「妻之受胎，係在婚姻關係存續中者，推定其所生
      之子女為婚生子女（第1 項）。前項推定，如夫妻之一方
      能證明妻非自夫受胎者，得提起否認之訴。但應於知悉子
      女出生之日起，一年內為之（第2 項）」，民法第1062條
      第1項第1063條分別定有明文。
  (二)原告主張其與被告乙○○於67年間結婚，嗣於88年12月15
      日離婚，於94年9 月間因被告乙○○對被告甲○○提起確
      認親子關係存在之訴，原告始知被告乙○○於77年5 月18
      日生下一女即被告甲○○等事實，業據原告提出之戶籍謄
      本、本院94年度親字第72號確認親子關係存在事件民事判
      決影本各一件為證，並經本院依職權調取該事件卷宗查明
      屬實。是故被告乙○○之受胎係在其與原告婚姻關係存續
      中，依前開規定，應推定被告甲○○為原告及被告乙○○
      之婚生女。惟原告主張被告甲○○並非被告乙○○自原告
      受胎所生之女的事實，業經原告提出財團法人長庚紀念醫
      院親子鑑定報告乙份為證，其上載明：「結論：根據VWA,
      D16S539,D2S1338,D18S51,TH01,FGA,D5S818,D7S820等位
      點之遺傳標記分析結果，據以排除『丙○○是甲○○的親
      生母親（按應為父親之誤載）』。（八重排除）」等語，
      是原告之主張，應可採信。從而，原告於94年9 月間知悉
      被告甲○○出生，而於95年5 月18日（見起訴狀上收文章
      ）提起本訴，請求確認被告甲○○非原告之婚生女，為有
      理由，應予准許。
四、訴訟費用負擔之依據：民事訴訟法第80條之1。
中    華    民    國    95    年    7     月    18    日
                  家事法庭  法  官  江俊彥
以上為正本係照原本作成
如對本判決上訴應於判決送達後20日內向本院提出上訴狀
中    華    民    國    95    年    7     月    18    日
                            書記官  陳今巾
附件：


司法院資訊處製作；財團法人民間司法改革基金會備份。
